# 关于商誉减值测试

提问人：ballwyd 时间：2017-02-04 17:18:55
请教陈版主：非同一控制下企业合并产生商誉，每年都要根据被合并方可辨认净资产作减值测试，实务一般以被合并方当年和预计未来实现的净利润（净现金流）达到原来合并时评估预测水平，即可认定未发生减值。若在减值测试期类，被合并累计已实现的净利润（净现金流）按照合并时评估预测折现方式，折现后现值已经超过商誉+被合并方合并时可辨认净资产，后续年度是否无需再每年进行商誉的减值测试？。举一个极端例子： 假设 2013 年A公司以非同一控制合并方式和2,000万价格，收购了B公司100%股权，B公司的合并时的可辨认净资产为 200 万，形成 1800 万商誉。B公司的 2000 万估值采用未来收益法（假设8%的折现率），B公司预计 2014 年至 2018 年可以实现的净利润（净现金流）分别为 500 万、 530 万、 500 万、 500 万、 500 万）。 B公司 2014 年实际实现净利润（净现金流） 500 万， 2015 年实际实现净利润（净现金流） 3000 万。 问题： 2014 年和 2015 年累计实现的净利润（净现金流）按照评估时折现方式，折现的现值已达到3,035万元，如此，是否可以认同，该笔投资已全部收回，无需在 2016 年及以后年度再对商誉进行减值测试？

回答人：chenyiwei
不可以这样理解。后续期间的收益不能视作商誉的回收，会计上也没有冲减商誉的处理方法。每一次减值测试都是以减值测试基准日（如本期末资产负债表日）为基准，考虑以后年度可获得的现金流量的折现值是否大于基准日时点上该资产组的商誉和可辨认净资产的账面价值。

提问人：ballwyd 时间：2017-02-09 15:51:31
@陈版主，以测试基准日以后年度可获得的现金流量的折现值是否大于基准日时点上该资产组的商誉和可辨认净资产的账面价值，来判断是否减值。如此一致要减值测试下。我觉得不是很妥当。 若在某个基准日在前期已获取现金流量的折现值已大与资产组的商誉和可辨认净资产的账面价值。基准日以后被收购方要注销了，明确预知该资产组未来无法取法获取获取现金流量。按照此思路，岂不是也计提商誉的价值？

回答人：chenyiwei
如果被收购方注销，但其业务转入母公司或其他子公司存续的，则不构成商誉减值。对于商誉减值，现在的要求就是如此，当然今后可能会有改变。